臺灣高等法院刑事判決　　　　　　　　94年度上訴字第1028號
上　訴　人
即　被　告　丙○○
　　　　　　　　　　　號
上列上訴人因搶奪等案件，不服臺灣桃園地方法院93年度訴字第
2076號，中華民國94年2月4日第一審判決（起訴案號：臺灣桃園
地方法院檢察署93年度偵字第 19265號），提起上訴，本院判決
如下：
    主  文
上訴駁回。
    事  實
一、丙○○前因違反懲治盜匪條例、搶奪、竊盜等案件，經原審
    法院分別判處有期徒刑7年8月、2年、5月，經上訴後由本院
    將原判決關於違反懲治盜匪條例、搶奪部分撤銷（竊盜罪經
    撤回上訴而確定），改依搶奪罪論處有期徒刑3年6月確定。
    復因傷害案件，經原審法院判處有期徒刑 5月確定。上開搶
    奪、竊盜、傷害等 3罪，後經原審裁定合併定執行刑為有期
    徒刑4年2月確定，經送監執行至92年5月9日假釋並交付保護
    管束在外，迄92年12月14日假釋期滿未經撤銷，視為執行完
    畢。仍不知悔改，復意圖為自己不法之所有，先於93年11月
    24日上午 9時許，在桃園縣中壢市○○○路18號前，持所有
    機車鑰匙1把，竊取乙○○所有停放在該處之HRR-547號重機
    車，得手後即騎乘上開贓車，在中壢市區隨意繞行，沿路尋
    找下手對象。當日上午10時30分許，丙○○騎乘上開贓車，
    行經中壢市○○路 6號前時，見甲○○適在該處停放機車並
    將所有皮包1個（內含有皮夾1只、現金新台幣1038元、行動
    電話 1支、提款卡2張、信用卡5張、健保卡、
    各 1張）置於機車腳踏墊上。丙○○即騎乘機車自後接近甲○○，趁胡女不備之際，徒手搶奪上開皮包後，隨即騎車加
    速欲逃離現場。甲○○即時大呼搶劫，為路人王奇東聽聞後
    ，協助胡女當場制服丙○○，再報警處理，經警當場扣得丙○○所有供竊取機車所用之機車鑰匙1把。
二、案經桃園縣政府警察局中壢分局報請臺灣桃園地方法院檢察
    署檢察官偵查起訴。
    理  由
一、上開竊盜、搶奪等犯行，業據上訴人即被告丙○○於原審及
    本院審理時坦承不諱，核與被害人乙○○、甲○○於警詢指
    訴、證人王奇東於警詢證述情節相符，復有乙○○、甲○○
    出具之贓物領據各 1份（見偵查卷第11頁、第12頁）、查獲
    現場及被害人等照片共 7張（見偵查卷第14頁至第17頁）在
    卷可稽；及機車鑰匙 1把扣案足資佐證。事證明確，被告犯
    行堪以認定。
二、核被告所為，係犯刑法第325條第1項之搶奪罪、第320條第1
    項之竊盜罪。被告於竊得機車後，即騎乘機車搶奪財物，二
    者相距僅有一小時之久，顯見被告自始即計畫以竊得機車作
    為行搶工具，自有方法、結果之牽連犯裁判上一罪關係，應
    依刑法第55條規定，從一重以搶奪罪處斷。又被告前因違反
    懲治盜匪條例、搶奪、竊盜等案件，經原審法院分別判處有
    期徒刑7年8月、2年、5月，經上訴後由本院將原判決關於違
    反懲治盜匪條例、搶奪部分撤銷（竊盜罪經撤回上訴而確定
    ），改依搶奪罪論處有期徒刑3年6月確定。復因傷害案件，
    經原審法院判處有期徒刑 5月確定。上開搶奪、竊盜、傷害
    等3罪，後經原審裁定合併定執行刑為有期徒刑 4年2月確定
    ，經送監執行至92年5月9日假釋並交付保護管束在外，迄92
    年12月14日假釋期滿未經撤銷，視為執行完畢，有本院被告
    全國前案紀錄表1份在卷可稽。被告於有期徒刑執行完畢後5
    年內再犯本件有期徒刑以上之罪，係屬累犯，應依刑法第47
    條規定加重其刑。
三、原審調查結果，適用刑法第320條第1項、第325條第1項、第
    55條、第47條、第38條第1項第2款，罰金罰鍰提高標準條例
    第 1條前段規定，同時審酌被告甫因竊盜、搶奪等案件，於
    92年12月14日執行完畢，猶不知悔改，再為本件犯行，犯罪
    之手段、所得財物及犯後坦承犯行等一切情狀，量處有期徒
    刑11月，扣案之機車鑰匙 1把，為被告所有並供犯罪所用之
    物，爰依刑法第38條第1項第2款規定宣告沒收。認事用法，
    核無違誤，量刑亦稱妥適。被告上訴，以現有正當職業，且
    雙親年邁尚待撫養，指摘原審量刑過重，並請求改判緩刑或
    罰金。惟刑法第325條第1項之搶奪罪，法定本刑為6月以上5
    年以下有期徒刑，並無科以罰金之規定。原審量處被告有期
    徒刑11月，自無過重。再被告所稱現有正當職業，並有雙親
    年邁尚待撫養等情，縱然屬實，亦因被告係屬累犯，而與刑
    法第74條得諭知緩刑之要件不合。足見被告上訴，為無理由
    ，應予駁回。
四、按被告以外之人於審判外之言詞或書面陳述，除法律有規定
    者外，不得作為證據；而當事人、代理人或辯護人於法院調
    查證據時，知有刑事訴訟法第159條第1項不得為證據之情形
    ，而未於言詞辯論終結前聲明異議者，視為有前項之同意，
    刑事訴訟法第159條第1項、第159條之5 第2項分別定有明文
    。本件被害人乙○○、甲○○於警詢所供；證人王奇東於警
    詢所證，固均屬被告以外之人於審判外之言詞陳述。惟被告
    未於本院言詞辯論終結前，對被害人乙○○等人上開警詢所
    供之證據能力聲明異議，依刑事訴訟法第159條之5 第2項規
    定，自有證據能力。
據上論斷，應依刑事訴訟法第368條，判決如主文。
本案經檢察官沈明彥到庭執行職務。
中　　華　　民　　國　　94　　年　　5 　　月　　5 　　日
　　　　　　　　　刑事第十一庭審判長法  官　陳祐輔
                                    法  官  楊炳禎
                                    法  官  陳國文
以上正本證明與原本無異。
如不服本判決，應於收受送達後10日內向本院提出上訴書狀，其
未敘述上訴之理由者並得於提起上訴後10日內向本院補提理由書
（均須按他造當事人之人數附繕本）。
                                    書記官  蔡棟樑
中　　華　　民　　國　　94　　年　　5 　　月　　5 　　日
附錄：本案論罪科刑法條全文
刑法第320條第1項：
意圖為自己或第三人不法之所有，而竊取他人之動產者，為竊盜
罪，處五年以下有期徒刑、拘役或五百元以下罰金。
刑法第325條第1項：
意圖為自己或第三人不法之所有，而搶奪他人之動產者，處六月
以上五年以下有期徒刑。
